# 建设用地可以采用划拨的形式划拨给企业吗

提问人：TAN531537 时间：2017-11-29 18:03:30
求助陈老师，A公司与B公司合作进行PPP项目，政府划拨一块土地用于该项目，性质为建设用地，企业准备后续补交土地出让金。
（ 1 ）政府采用划拨形式划拨给企业合理吗 （ 2 ）该划拨土地如何入账

回答人：chenyiwei
如果符合《划拨用地目录》（国土资源部令第 9 号）和后续补充规定明确的可以进行划拨供地的范围，则可以使用划拨建设用地。该企业对划拨土地可以免费使用，但不能入账。